

J'ai 32 ans, dans le cadre de ma reconversion professionnelle je suis développeuse web junior.

Je suis à la recherche d'un contrat de professionnalisation de 24 mois afin de poursuivre mon apprentissage avec la formation de Développeur d'application JAVA.

### Qualités

- Respectueuse
- Tenace
- Minitieuse

# **Compétences**

- HTML/CSS
- JavaScript/Vue.js3
- Node.js
- Boosyrap 5
- MySQL
- MongoDB

### Centre d'intérêt

- Tricot
- Ménage
- Engagement associatif
   Présidente-Fondatrice
   Association NEBGUE

Aide et assistance aux enfants du Tchad.

## Félicité MBEY KOUMATEY

## Développeuse d'application Java en alternance

Localisation : Loiret (45)

mbeykoumatey@yahoo.fr

0658425322

https://felicitembeykoumatey.github.io/Portfolio/https://www.linkedin.com/in/felicitembeykoumatey/

Permis B & Véhicule personnel

### PROJETS WEB OPENCLASSROOMS

- Transformation d'une maquette en site web avec HTML & CSS.
- Création d'un site web avec des animations CSS.
- Optimisation du référencement d'un site.
- Construction d'un site e-commerce en JavaScript.
- Construction d'une API sécurisée pour une application d'avis gastronomiques.
- Création d'un réseau social d'entreprise.

## **EXPERIENCES PROFESSIONNELLES**

Juillet 2019-Octobre 2022

Agent de Tri

Amazon Transport, Gidy.

Mai 2014-Septembre 2016

Aide à domicile

**ADMR Touraine. Tours.** 

### **FORMATIONS**

Octobre 2020-Août 2022 Développeur web-Titre RNCP niveau 5

Openclassrooms (à distance)

c periodece come (a ancomico

**Septembre 2014-2015** 

Master 2 Sciences et Technologies, Biologie mention Santé Publique

Septembre 2013-2014

Master 1 Sciences et Technologies, Biologie mention Santé Publique